臺灣臺南地方法院臺南簡易庭民事判決
110年度南簡字第433號
原      告  永豐商業銀行股份有限公司

法定代理人  陳嘉賢  
訴訟代理人  林博源  
            陳慕勤  
被      告  黃棋洋  
上列當事人間請求清償消費款事件，經本院於民國110年4月6日
言詞辯論終結，判決如下：
    主      文
被告應給付原告新臺幣205,595元，及如附表所示之利息。
訴訟費用新臺幣2,210元由被告負擔。
本判決得假執行，但被告以新臺幣205,595元為原告預供擔保後
，得免為假執行。
    事實及理由
一、原告起訴主張：被告於民國97年1月間向永豐信用卡股份有
    限公司申請信用卡，經核准領有原告核發之國際信用卡（卡
    別：卡號0000000000000000（MASTER卡）；卡號0000000000
    000000（MASTER卡）；卡號0000000000000000（JCB卡），
    依約被告得持卡簽帳消費或參加各項分期付款、預借現金或
    信用卡代償專案等。永豐信用卡股份有限公司於98年6月1日
    與原告合併，永豐信用卡股份有限公司為消滅公司，原告為
    存續公司，並概括承受永豐信用卡股份有限公司之信用卡業
    務及對於持卡人之債權。被告於109年9月8日繳付信用卡簽
    帳款新臺幣（下同）23,052元後，迄今未為付款，屢經催討
    ，仍置之不理。依雙方簽訂之信用卡契約約定計算循環利息
    ，並得加收違約金及預借現金手續費及各項專案之分期手續
    費，被告尚積欠消費款198,475元、已到期之利息6,865元、
    已到期費用255元，合計205,595元，及如附表所示之利息。
    為此，爰依信用卡使用契約之法律關係提起本件訴訟，並聲
    明：如主文第1項所示。
二、被告則以：對於原告主張的欠款數額不爭執，且願意清償，
    但現在無業，希望可以與原告和解等語。並聲明：原告之訴
    駁回。 
三、經查，原告主張之事實，業據其提出與所述相符之信用卡申
    請書、消費利率資料表、帳務資料表、信用卡契約條款等件
    為證（見本院卷第41-46、49-62頁），且為被告所不爭執(
    見本院卷第78頁)，本院綜合上開事證，依證據調查之結果
    ，堪信原告主張為真實可信。
四、按稱消費借貸者，謂當事人一方移轉金錢或其他代替物之所
    有權於他方，而約定他方以種類品質、數量相同之物返還之
    契約；借用人應於約定期限內，返還與借用物種類、品質、
    數量相同之物，民法第474條第1項及第478條前段分別定有
    明文。次按給付有確定期限者，債務人自期限屆滿時起，負
    遲延責任；遲延之債務，以支付金錢為標的者，債權人得請
    求依法定利率計算之遲延利息，但約定利率較高者，仍從其
    約定利率，民法第229條第1項及第233條第1項亦分別定有明
    文。被告雖抗辯其願清償，但現在無業，希望可以與原告和
    解云云，然此係原告之借款債權能否獲得滿足之問題，並非
    被告得以拒絕清償債務之正當理由，被告此部分抗辯，應無
    可採。從而，原告本於信用卡使用契約及消費借貸之法律關
    係，請求被告給付如主文第1項所示之金額及利息，為有理
    由，應予准許。
五、按訴訟費用，由敗訴之當事人負擔；又法院為終局判決時，
    應依職權為訴訟費用之裁判；民事訴訟法第78條及第87條第
    1項分別定有明文。經核本件訴訟費用額為2,210元（即第一
    審裁判費），原告之請求為有理由，爰依上開規定確定被告
    應負擔之訴訟費用如主文第2項所示。
六、本件係屬民事訴訟法第427條第1項簡易訴訟事件所為被告敗
    訴之判決，依同法第389條第1項第3款規定，應依職權宣告
    假執行，併依職權宣告被告預供擔保，得免為假執行。
七、據上論結，原告之訴為有理由，判決如主文。　
中　　華　　民　　國　　110 　年　　4 　　月　　9 　　日
                臺灣臺南地方法院臺南簡易庭
                              法  官  張桂美 　　　
以上正本證明與原本無異。
如不服本判決，應於判決送達後20日內，向本院提出上訴狀並表
明上訴理由，如於本判決宣示後送達前提起上訴者，應於判決送
達後20日內補提上訴理由書（須附繕本）。
如委任律師提起上訴者，應一併繳納上訴審裁判費。  
中　　華　　民　　國　　110 　年　　4 　　月　　9 　　日
                              書記官  蘇冠杰　　　　　　
附表   編號 欠款本金  利息 1 118,976元 自民國110年1月28日起至清償日止，按年息百分之7計算之利息 2 56,099元 自民國110年1月28日起至清償日止，按年息百分之14.75計算之利息 3 23,400元 自民國110年1月28日起至清償日止，按年息百分之15計算之利息